【裁判字號】    98,上易,478
【裁判日期】    980908
【裁判案由】    恐嚇取財等
【裁判全文】
臺灣高等法院臺南分院刑事判決         98年度上易字第478號
上  訴  人  臺灣雲林地方法院檢察署檢察官
上  訴  人
即  被  告  辛○○
被      告  乙○○
上列上訴人因被告等恐嚇取財案件，不服臺灣雲林地方法院97年
度易字第457號中華民國98年6月2日第一審判決（起訴案號：臺
灣雲林地方法院檢察署96年度偵字第6586號），提起上訴，本院
判決如下：
    主  文
上訴駁回。
    理  由
一、按刑事訴訟法第361條、第367條規定，不服地方法院之第一
    審判決而提起上訴者，應提出上訴書狀，並敘述具體理由，
    為上訴必備之程式；其所提出之書狀未敘述上訴理由，或僅
    曾以言詞陳述上訴理由者，均應於上訴期間屆滿後20日內補
    提理由書於第一審法院。第一審法院經形式審查，認逾期未
    補提上訴理由者，應定期間先命補正；逾期未補正者，為上
    訴不合法律上之程式，應以裁定駁回。倘已提出上訴理由，
    但所提非屬具體理由者，則由第二審法院以上訴不合法律上
    之程式，判決駁回。而所謂具體理由，必係依據卷內既有訴
    訟資料或提出新事證，指摘或表明第一審判決有何採證認事
    、用法或量刑等足以影響判決本旨之不當或違法，而構成應
    予撤銷之具體事由，始克當之（例如：依憑證據法則具體指
    出所採證據何以不具證據能力，或依憑卷證資料，明確指出
    所為證據證明力之判斷如何違背經驗、論理法則）；倘僅泛
    言原判決認定事實錯誤、違背法令、量刑失之過重或輕縱，
    而未依上揭意旨指出具體事由，或形式上雖已指出具體事由
    ，然該事由縱使屬實，亦不足以認為原判決有何不當或違法
    者（例如：對不具有調查必要性之證據，法院未依聲請調查
    亦未說明理由，或援用證據不當，但除去該證據仍應為同一
    事實之認定），俾與第二審上訴制度在請求第二審法院撤銷
    、變更第一審不當或違法之判決，以實現個案救濟之立法目
    的相契合，並節制濫行上訴（最高法院97年度台上字第892
    號判決參照）。
二、
（一）本件公訴人上訴意旨略以：（1）雲林縣警察局就乙○○
      00 00000000號電話自96年11月27日至96年12月6日通話內
      容，製作通聯監察譯文（警卷第162-167頁)，警察曾就其
      中可疑的通話內容，詢問乙○○「 (問：現警方提示0000
      000000號行動電話，於96年12月4日18時30分28秒的通聯
      譯文內容：『乙○○撥電話，對方尚未接時，以下為撥打
      者-乙○○與人對話之譯文-王：叫他們做就做，推就推，
      我收網也會累吶，現在沒在收了，不要收了‧‧』你在向
      他人抱怨等語，言談中你已說明你有從事收網竊鴿的工作
      ，你作何解釋？）我喝酒醉亂說。」「（問：現警方提示
      0000000000號行動電話，於96年12月5日17時21分2秒，你
      與癸○○（0000000000）之通聯譯文內容：『A（乙○○
      ）：喔那沒影響‧‧你有空上去看看，我才放一張而已‧
      ‧，B（癸○○）：喔你是說看那個‧‧，A：對啊，只有
      一張而已，今天開始‧‧』，你所謂『一張』是否就是架
      設網具一張之意？）我忘記了。」（警卷第24-25頁）。
     （2）雲林縣警察局執行監聽作業，就辛○○0000000000號
      電話自96年11月27日至96年12月6日通話內容，製作通聯
      監察譯文（警卷第168-193頁）。檢察官就通聯監察譯文
      內容，訊問通話人王信評，王信評供稱「辛○○有向我收
      購過1 張SIM卡，我忘記這張SIM卡怎麼來的。」「（問：
      96年12月1日晚間7點39分辛○○以行動電話0000000000號
      撥打你所持有的0000000000號行動電話告稱『信評你剛才
      拿給我的車之前有出過狀況，在信仔那邊有拿一個青的，
      結果那個青的他拿去辦掛失』，你答稱『你拿的是東林』
      ，辛○○答稱『這個是我要用的，你不要亂用』，其中對
      話『青的』是何意思？）『青的』是代表郵局的簿子。」
      「（問：96年12月2日下午2點6分辛○○以其所持用的000
      0000000號行動電話撥打你所持用的0000000000號行動電
      話說『我打我弟弟的電話不通，他說過車你也是開別人的
      ，看他多少他會補回給你』，你回答稱『青的』很難補，
      辛○○又說『那個車裡面有無去洗一洗』你回答稱『要怎
      麼洗』，辛○○說『要回公司去洗，買車的時候要講好才
      不會困擾』你答稱『我再補1支紅的6千』，辛○○說『他
      說要青的』，你回答稱『現在青的很難找』，對話中『紅
      的』指何意思？）我不知道這『紅的』是代表什麼意思。
      」「（問：『洗車』是否指要去測試帳戶的意思？）不知
      道。」「（問：12月2日下午3點33分辛○○以行動電話00
      00000000號撥打你所持用的0000000000號行動電話稱『你
      那邊有沒有青的』你回答稱『但我現在有聯絡到紅的車主
      』，辛○○再稱『昨天在花蓮那台能不能把他換掉』你回
      答稱『我看看價錢一樣嗎，我跟他說說』是何意思？）不
      知道，忘記了。」「（問：96年12月2日下午6點41分辛○○以行動電話0000000000號撥打你持用0000000000號向你
      稱『我告訴你那個要拿去公司洗一下』你問『提款機可以
      嗎』，辛○○稱『可以』是指何意思？）測試帳戶是否有
      被凍結。」「（問：辛○○為何要求你去洗簿子？）因為
      辛○○要向我買簿子，剛才對話中提及的『紅的』是指銀
      行的簿子。」「（問：辛○○究竟有無向你收購存簿？）
      有，我收購過兩、三本簿子，拿去鸚鵡園交給辛○○，『
      青的』1本10,000元，『紅的』1本8,000元，但是後來帳
      戶都不能用，所以後來辛○○把帳戶都退給我。」「（問
      ：96年12月2日晚間6時47分許辛○○與你對話內容『車心
      及片』是指何意思？）『車心』是指存摺，『片』是指提
      款卡，剛才對話內容所提到的『公司』是指銀行的意思。
      」「我只知道辛○○向我收購人頭帳戶是用在非法的地方
      ，但是如何的不法，我不清楚。」（原審卷1第122-123頁
      ）。檢察官也就上述通聯監察譯文，訊問辛○○，辛○○
      供稱「（問：妳曾經在96年12月1日以行動電話000000000
      0號撥打王信評所持用的0000000000號電話，內容提及『
      信仔那邊有拿一個青的，結果那個青的他拿去辦掛失』，
      是指何意思？）『青的』是代表郵局的帳戶，紅的是代表
      銀行的帳戶，當時是王信評與子○○之間的事情。」「（
      問：96年12月2日下午2點6分妳撥打王信評持用的0000000
      000號電話，內容提及『青的很難補，那個車裡面有無去
      洗一洗』『要怎麼洗』『他說要青的』『現在青的很難找
      』『我再補1支紅的6千』，是否妳在與王信評聯絡蒐集人
      頭帳戶的事？）子○○叫我跟王信評聯絡的，我是照子○○的指示去做的。」「（問：紅的6千是否指要買1個郵局
      以外的銀行帳戶的收購代價6,000元？）我不知道，是子
      ○○這樣跟我講的。」「（問：96年12月6日晚上6點41分
      妳撥打王信評0000000000號行動電話說『我告訴你那個要
      拿去公司洗一下』，王信評答稱『提款機可以嗎』，妳答
      稱『可以』，這對話是否叫王信評去測試帳戶是否還可以
      用？）我不知道，是子○○叫我這樣跟王信評說的。」「
      （問：96年12月2日晚上7點1分妳撥打王信評持用之00000
      00000號電話說『信評你那邊易付卡』，王信評答稱『1張
      2千5，現在拿過去』是何意思？）可能是子○○要買易付
      卡叫王信評拿過去。」「（問：96年12月3日上午10點2分
      王信評持用0000000000號撥打妳所持用的0000000000號電
      話『大嫂，他說的青的他處理好了，妳要嗎？』妳答稱『
      現在沒辦法。』王信評再稱『電話要幾張？』妳答稱『1
      張2千5』是何意思？）是子○○透過我向王信評聯絡要買
      易付卡。」「（問：96年12月4日下午3點4分王信評撥打
      妳行動電話，妳稱『信評，要兩張易付卡』，王信評答稱
      『要買的話，我現在拿過來。』是指何意思？）這也是子
      ○○要買的易付卡。」（法院卷1第126-128頁），固然可
      以認定辛○○到了96年12月間，都還在幫他人收購人頭電
      話SIM卡、人頭帳戶。（3）辛○○提供0000000000號電話
      SIM卡予丑○○、陳進雄所屬擄鴿勒贖集團成員使用：楊
      合源於96年9月5日警察詢問時供稱「0000000000該行動電
      話號碼為我所申請無誤，但不是我在使用。」「我於96年
      1月26日申請之後就交給辛○○使用。」（警卷第59頁）
      辛○○於96年12月25日在鸚鵡鴿園經查扣的物品中，其中
      有1支DASHION牌手機，序號為000000000000000號，其於
      翌日警察詢問時供稱「機身即手機序號000000000000000
      ，我持用業已有1年多了」（警卷第34頁）亦即，其於95
      年間即已持用該手機。而該序號000000000000000號手機
      於96年7月11日4時5分55秒，還在搭配楊合源交給她的000
      0000000號SIM卡使用，此有0000000000號電話之通聯調閱
      查詢單在卷可證（警卷第139頁）。顯見自96年1月26日至
      96年7月11日14時5分55秒，0000000000號SIM卡是在辛○○持用中。然而，接著，附表一編號1之己○○的0000000
      000號電話，於96年7月11日14時53分30秒、96年7月11日
      14時59分24秒、96年7月11日15時10分31秒、96年7月11日
      15時47分6秒，即接到0000000000號SIM卡搭配序號000000
      000000000號手機的話，附表一編號2之甲○○的00000000
      00號電話，於96年7月11日15時35分25秒，亦接到0000000
      000號SIM卡搭配序號000000000000000號手機的電話，此
      有0000000000號電話之通聯調閱查詢單（警卷第139-142
      頁、146頁）及己○○、甲○○之警詢筆錄（警卷第61-63
      頁，原審卷2第52-5 4頁）可以證明。顯見，辛○○於96
      年7月11日14時5分至14時53分間的14時半左右，已於不詳
      地點，將0000000000號SIM卡交給年籍姓名不詳之成年人
      ，而由丑○○、陳進雄所屬擄鴿勒贖集團成員，將000000
      0000號SIM卡搭配000000000000000號手機，用以打恐嚇取
      財電話。人頭電話SIM卡的使用目的，在於掩飾身分、避
      免追查。從而，辛○○當然知道他人之所以需要使用人頭
      電話SIM卡，是要供非法使用，否則何以需要使用人頭電
      話SIM卡。而非法使用的項目，自然包括擄鴿勒贖集團成
      員用以對鴿主恐嚇取財。從而，可以判斷辛○○於96年7
      月11日14時半左右提供0000000000號SIM卡供他人使用，
      具有幫助擄鴿勒贖集團成員恐嚇取財的不確定故意。（4
      ）本案亦扣有無線電對講機3台、手機、SIM卡、存簿、賽
      鴿等物。足認被告二人共組「擄鴿勒贖」集團，共同基於
      竊盜及恐嚇取財之犯意聯絡，為擄鴿勒贖行為，已甚灼然
      。是否審認定事實及適用法律有上述之違法，自難認原判
      決妥適，請撤銷原判決，另為適當之判決云云。
（二）被告辛○○上訴意旨略以：（1）原審未查明子○○之事
      實及詰問子○○即對於光碟及譯文不予採信，其有利於上
      訴人，故應有上訴之必要，以保護上訴人即被告之利益，
      更何況同案被告乙○○已在原審證稱光碟片之內容係子○○本人之聲音，原審未注意及此，請求參閱原審詰問乙○○之筆錄所載即知上訴人所言非為子虛。（2）綽號「阿
      南」真實姓名為子○○，檢察官起訴犯罪事實由被告辛○○指示王信評及綽號「阿南」等人，設立台灣郵政股份有
      限公司嘉義埤子頭郵局帳號0000000號將存摺提款卡交由
      綽號「阿南」等人使用，恐嚇被害人癸○○等人：「需將
      錢匯入上開李榮華之戶頭，否則要將賽鴿予以殺害」云云
      。（3）查被告辛○○坦承有介紹戶頭買賣給綽號「阿南
      」等人，但交易沒有成功，李榮華上開之帳戶不是被告介
      紹的，也未使用手機號碼0000000000號交給他人或由自己
      恐嚇他人交付賽鴿之贖款。（4）被告辛○○費盡苦心才
      找到綽號「阿南」之姓名及綽號「阿南」之本人，為了清
      白才將與綽號「阿南」對話予以錄音，臺灣台南地方法院
      檢察署亦據此為不起訴之處分。（5）如有必要可再檢呈
      錄音譯文及光碟一片，恭請庭上參考，即可知被告所言皆
      係事實，並無檢察官所稱指示他人犯恐嚇罪之行為，原審
      認定事實顯然有誤。（6）被告既然能夠提供錄音及譯文
      還有綽號「阿南」真實姓名為子○○，請求予以詰問。（
      7）此外上開人頭戶李榮華亦未證實係受被告本人之指示
      而開戶，亦未同意被告開立其人頭戶，以做為犯罪之用。
      （8 ）查行動電話手機號碼0000000000號被告並沒有證據
      證明被告使用作為恐嚇他人賽鴿贖款之工具，若有用上開
      手機作為犯罪也應該有通聯及譯文證明上訴人參與或幫助
      他人恐嚇取財之記錄可查。（9）請鈞院再詳查王信評及
      綽號「阿南」之供詞才能確實認定被告有加以指示之犯罪
      事實，否則憑空論斷，被告豈不是冤抑。（10）同案被告
      乙○○可以證明被告沒有指示綽號「阿南」、王信評等人
      犯恐嚇罪，因為被告辛○○都要在家裡看店經營鳥類買賣
      。（11）被告以學識不高之婦人身份，依常理而言如何能
      夠做為共犯，指示他人犯罪，所受之利益彼等涉嫌犯罪之
      人，會將大部分贖款交給被告辛○○嗎？等語。
三、經查：
（一）本件上訴人即公訴人上訴部分：
  (1)上訴理由（一）略以「雲林縣警察局就乙○○於96年11月27
    日至96年12月6日之通話內容，製成通聯監察譯文，且就可
    疑的通話內容詢問乙○○，且從通話內容可證被告乙○○亦
    有收網竊鴿之行為。」云云，就此，原審判決已於理由欄中
    貳、三、說明就通聯監察譯文詢問乙○○之筆錄內容以觀，
    被告乙○○於96年12月間竊取賽鴿一事，縱令屬實，也難以
    認定如附表二所示之96年7月間之擄鴿勒贖行為係被告乙○○所為之犯行，從而原審業已於理由欄內詳敘其調查、取捨
    証據之結果及憑以認定被告無罪之心証理由，從形式上觀察
    ，原判決並無認定事實錯誤、或違背法令之情形可言。
  (2)上訴理由（二）略以「雲林縣警察局執行監聽作業，就辛○○0000000000號電話自96年11月27日至96年12月6日通話內
    容，製成通聯監察譯文內容，已可明確得知被告辛○○亦於
    96年12月間，都還在幫他人收購人頭電話SIM卡、人頭帳戶
    。」云云，就此，原審亦於判決理由欄中貳、二、說明通聯
    監察譯文固可認定被告辛○○到了96年12月間，都還在幫他
    人收購人頭電話SIM卡、人頭帳戶，然而，卻無法證明這些
    行為與96年7月間的擄鴿勒贖犯行有何直接關係性。
  (3)上訴理由（三）略以「辛○○提供0000000000號電話SIM 卡
    予丑○○、陳進雄所屬擄鴿勒贖集團成員使用，而人頭電話
    SI M卡的使用目的，在於掩飾身分、避免追查。從而，辛○○當然知道他人之所以需要使用人頭電話SIM卡，是要供非
    法使用，否則何以需要使用人頭電話SIM卡。而非法使用的
    項目，自然包括擄鴿勒贖集團成員用以對鴿主恐嚇取財。從
    而，可以判斷辛○○於96年7月11日14時半左右提供
    0000000000號SIM卡供他人使用，具有幫助擄鴿勒贖集團成
    員恐嚇取財的不確定故意。」，就此，原審與上訴人即公訴
    人認定被告辛○○亦有提供他人SIM卡使用，因此，其有幫
    助擄鴿勒贖成員恐嚇取財的不確定故意，故原審認定與上訴
    人即公訴人見解一致，亦於有罪部分理由欄壹、二、（四）
    ，加以說明被告辛○○亦有幫助恐嚇取財之不確定故意，而
    為有罪之判決，惟上訴人即公訴人未具體指摘原審有何詳敘
    其調查、取捨証據之結果及憑以認定被告罪刑成立之心証理
    由，有何不妥之處，故從形式上觀察，原判決並無認定事實
    錯誤、或違背法令之情形可言，且量刑亦無違誤。
  (4)上訴理由（四）略以「就本案所扣有無線電對講機3台、手
    機、SIM卡、存簿、賽鴿等物。足認被告二人共組『擄鴿勒
    贖』集團，共同基於竊盜及恐嚇取財之犯意聯絡，為擄鴿勒
    贖行為，已甚灼然。」，惟原審亦於不成立犯罪部分貳、四
    已說明就辛○○附表二編號2-23所示的恐嚇取財犯罪嫌疑、
    就辛○○附表二所示全部竊盜犯罪嫌疑、就乙○○附表二所
    示全部竊盜與恐嚇取財犯罪嫌疑，均難以看出所扣押之物，
    與各該犯罪嫌疑有何關連。如上所述，依上訴人即公訴人所
    指之上訴理由，均不足以認為原判決有何不當或違法，揆之
    上開說明，其上訴理由，自難謂係具體理由。
（二）本件上訴人即被告辛○○部分：
      雖已敘述上訴理由，但其上訴理由，仍執陳詞否認幫助恐
      嚇犯行，請求本院改判無罪。惟原審判決已於理由欄中詳
      予說明被告罪刑成立之理由（詳參原審判決理由欄壹、有
      罪部分），並已敘明：(一)賽鴿鴿主己○○、甲○○、戊○○、庚○○、丁○○、丙○○、壬○○等7人，於附表
      一所示時間，接到擄鴿勒贖集團成員，以和信電訊股份有
      限公司0000000000號行動電話，表示「須將贖金匯入指定
      帳戶，如不付款，便將賽鴿殺害」等語，致心生畏懼，依
      指示將贖金匯入附表一所示指定帳戶的情節，有己○○之
      警詢筆錄、0000000000號電話自96年7月5日至同年月12日
      之通聯調閱查詢單在卷可證（警卷第61 -63頁、第139-14
      7頁），與甲○○、丙○○、壬○○、庚○○、戊○○、
      丁○○之警詢筆錄、郵政國內匯款執據影本、贓物認領保
      管單（原審卷２第52-63頁、第78-86頁），以及00000000
      00號電話自96年8月10日至同年月15日之監察譯文表（原
      審卷２第49-51頁）可以證明，此部分事實已經可以認定
      。(二)陳進雄於96年8月15日18時10分許，在台南市○○
      區○○路1段372巷29號屋前，同意警察搜索其C7-3205號
      自用小客車，扣押賽鴿3隻、手機2支、金融卡2張等物，
      其中1支序號為000000000000000號（按：非後述之000000
      000000000號）之手機中，裝置的SIM卡正是0000000000號
      ，丑○○接著於同日接受警察詢問時，承認該手機為其所
      有，於翌日即96年8月16日接受警察詢問時，供稱該SIM卡
      為其依循報紙分類廣告以新台幣（下同）2,000元之代價
      買來的，並於警察就附表一編號2、5、6、7所示之恐嚇取
      財電話詢問時，坦承為其所撥電話，之後由陳進雄載丑○○到各自動提款機領款，至於用來恐嚇取財的賽鴿則是向
      綽號「吳仔」買來的，此有彰化縣警察局搜索扣押筆錄、
      扣押物品目錄表、丑○○警詢筆錄可以證明（本院卷２第
      75-76頁、第64-70頁）。至於附表一編號1、3、4所示恐
      嚇取財犯行，也都是使用0000000000號行動電話，而且也
      在同一段時間，因此可以判斷也都是丑○○、陳進雄所屬
      擄鴿勒贖集團成員所為。(三)雖然丑○○於本案98年5月
      19日審判期日作證時，對於檢察官的詰問以及卷內之子○○的口卡影本（口卡影本見本院卷１第250頁），表示並
      不認識綽號「阿南」之子○○，也不認識辛○○（審判筆
      錄見本院卷２第103頁）。然而，被告辛○○於96年12月
      26日警察提示歹徒（按：應該是丑○○）於96年7月11日
      上午10時31分44秒、10時31分56秒、10時32分03秒、10
      時32分17秒、10時33分08秒等時段，在西賢門市提款機，
      以台灣郵政嘉義埤子頭郵局（嘉義20支局）000000000000
      0號李榮華帳戶之錄影翻拍照片，供其指認時，辛○○供
      稱「我見過2次，都是在我經營開設之鸚鵡鴿園內，那是
      朋友載來的，但是我不認識他。」（警卷第36頁）而於98
      年5月19日審判期日，法官再提示丑○○於96年7 月10日
      、96年7月9日、96年7月8日、96年7月11日在自動提款機
      提款的翻拍照片供辛○○指認時，辛○○還是供稱她只看
      過丑○○1、2次，是子○○帶來她位於台南市○○區○○
      路3段261之5號「鸚鵡鴿園」的，而且都馬上就離開，她
      並不認識（本院卷２第116頁），顯見子○○與丑○○熟
      識。而辛○○提出1份錄音帶，自稱是於離開台灣雲林看
      守所的隔天（即97年2月26日）與子○○在鸚鵡鴿園對話
      時所錄的（本院卷１第191頁），經勘驗其內容，「子○○」承認李榮華的上述人頭帳戶是他在嘉義購買的（本院
      卷１第146-148頁），從而，可以判斷只要辛○○將人頭
      電話SIM卡交予子○○或是子○○身邊之人，丑○○就可
      以取得該SIM卡用以實施恐嚇取財。(四)辛○○雖然辯稱
      不認識0000000000號電話之申請人，並否認提供SIM卡予
      丑○○、陳進雄所屬擄鴿勒贖集團成員使用，然查：1.楊
      合源於96年9月5日警察詢問時供稱「0000000000該行動電
      話號碼為我所申請無誤，但不是我在使用。」「我於96年
      1月26日申請之後就交給辛○○使用。」（警卷第59頁）
      2.辛○○於96年12月25日在鸚鵡鴿園經查扣的物品中，其
      中有1支DASHION牌手機，序號為000000000000000號，其
      於翌日警察詢問時供稱「機身即手機序號00000000000000
      0，我持用業已有1年多了」（警卷第34頁）亦即，其於95
      年間即已持用該手機。而該序號000000000000000號手機
      於96年7月11日14時5分55秒，還在搭配楊合源交給她的
      0000000000號SIM卡使用，此有0000000000號電話之通聯
      調閱查詢單在卷可證（警卷第139頁）。顯見自96年1月26
      日至96年7月11日14時5分55秒，0000000000號SIM卡是在
      辛○○持用中。3.然而，接著，附表一編號1之己○○的
      0000000 000號電話，於96年7月11日14時53分30秒、96年
      7月11日14時59分24秒、96年7月11日15時10分31秒、96年
      7月11日15時47分6秒，即接到0000000000號SIM卡搭配序
      號000000000000000號手機的電話，附表一編號2之甲○○
      的0000000000號電話，於96年7月11日15時35分25秒，亦
      接到0000000000號SIM卡搭配序號000000000000000號手機
      的電話，此有0000000000號電話之通聯調閱查詢單（警卷
      第139-142頁、第146頁）及己○○、甲○○之警詢筆錄（
      警卷第61-63頁，本院卷２第52-54頁）可以證明。顯見，
      辛○○於96年7月11日14時5分至14時53分間的14時半左右
      ，已於不詳地點，將0000000 000號SIM卡交給年籍姓名不
      詳之成年人，而由丑○○、陳進雄所屬擄鴿勒贖集團成員
      ，將0000000000號SIM卡搭配000000000000000號手機，用
      以打恐嚇取財電話。4.人頭電話SIM卡的使用目的，在於
      掩飾身分、避免追查。從而，辛○○當然知道他人之所以
      需要使用人頭電話SIM卡，是要供非法使用，否則何以需
      要使用人頭電話SIM卡。而非法使用的項目，自然包括擄
      鴿勒贖集團成員用以對鴿主恐嚇取財。從而，可以判斷辛○○於96年7月11日14時半左右提供0000000000號SIM卡供
      他人使用，具有幫助擄鴿勒贖集團成員恐嚇取財的不確定
      故意等語明確，且審酌被告辛○○之前即已因為幫助恐嚇
      取財罪，經台灣台南地方法院檢察署檢察官於96年5月9日
      開始偵查，之後並經台灣台南地方法院判處有期徒刑6 月
      ，減為有期徒刑3月確定，此有台灣高等法院被告前案紀
      錄表1件在卷可證。而此次再提供人頭電話SIM卡供擄鴿勒
      贖集團成員使用，造成原審判決附表一所示鴿主受害，理
      應量處更重的刑度，因而量處有期徒刑10月。乃上訴人即
      被告未依據卷內既有訴訟資料或提出新事證，具體指摘或
      表明第一審判決有何認事採證不當或違法之事由，或明確
      指出所為證據證明力之判斷、推論如何違背經驗、論理法
      則，揆諸前開說明，其上訴理由，自難謂係具體理由。
四、綜上，本件上訴人即臺灣雲林地方法院檢察署檢察官及被告
    辛○○所提出之上訴理由，均難謂係具體理由，揆諸上開說
    明，本件上訴顯不合法律上程式，應予駁回，並不經言詞辯
    論為之。
五、據上論斷，應依刑事訴訟法第367條前段、第372條，判決如
    主文。
中    華    民    國    98    年    9     月    8    日
                  刑事第四庭    審判長法  官  吳志誠
                                      法  官  彭喜有
                                      法  官  羅心芳
以上正本證明與原本無異。
不得上訴。
                                      書記官  蔡振豐
中    華    民    國    98    年    9     月    8     日


司法院資訊處製作；財團法人民間司法改革基金會備份。
